# 证监会会计部-事务所提出的会计问题

提问人：permanently 时间：2014-09-13 16:02:17
有没有答案

回答人：chenyiwei
年底时应该会对全年的讨论情况进行汇总的。

提问人：zengfengxia 时间：2014-09-23 15:23:04
请教陈版， 2 月情况通报中 三、附有对赌和补偿条款的投资业务的处理 讨论结果：（ 1 ）大部分与会者认为，甲、乙、丙三方协议可以拆分成甲与乙、甲与丙的两个协议，甲方应确认为一项股权投资加上看跌期权的衍生工具，也可以选择整体指定为以公允价值计量且变动计入损益处理。（ 2 ）大部分与会者认为，甲方收到丙方支付的补偿款应作为投资收益处理。 投资协议其实并没有涉及乙方，业绩补偿和回购承诺都是丙方的义务，为什么“可以拆分成甲与乙、甲与丙的两个协议”？ 这个附有业绩补偿和回购的对外投资（不能施加重大影响）被分类为股权投资加上看跌期权应当如何理解？看跌期权的公允价值怎么计量？

回答人：chenyiwei
甲对乙投资，乙作为被投资方，当然是协议的一方。看跌期权我理解是补偿请求权，但估值可能会较为复杂，建议咨询金融工具估值方面的专业人士。